臺灣高等法院臺中分院民事判決
111年度上易字第74號
上  訴  人  吳凱琳  
訴訟代理人  吳存富律師
            林修平律師
被上訴人    林耿旭  
訴訟代理人  張恩鴻律師
            鄭丞寓律師
            戴孟婷律師
上列當事人間請求損害賠償事件，上訴人對於民國110年12月16
日臺灣臺中地方法院110年度訴字第2484號第一審判決提起上訴
，本院於111年5月10日言詞辯論終結，判決如下：
    主  文
上訴駁回。
第二審訴訟費用由上訴人負擔。
    事實及理由
一、上訴人主張：兩造於民國000年0月00日結婚，嗣因被上訴人
    工作關係赴中國大陸，於109年8月7日伊聯繫被上訴人未獲
    回應，經調閱監視器畫面，被上訴人始向伊坦承其於當日花
    費人民幣3,000元與別名甲○之女子為合意性交之性交易，被
    上訴人所為嚴重侵害伊基於配偶關係之身分法益，為此依民
    法第184條第1項、第195條第1項前段、第3項之規定，請求
    被上訴人賠償伊新臺幣（下同）100萬元本息等語（原審為
    上訴人敗訴之判決，上訴人不服，提起上訴）。並上訴聲明
    ：㈠、原判決廢棄。㈡、被上訴人應給付上訴人100萬元，及
    自起訴狀繕本送達翌日起至清償日止按年息百分之5計算之
    利息。
二、被上訴人則以：伊否認有於109年8月7日與他人為合意性交
    之性交易。兩造於微信簡訊及視訊對話提及伊花錢解決生理
    需求及帶小姐回家睡等語，均係伊在上訴人之疲勞轟炸下所
    為之回應，伊當時只是想給出上訴人想聽的答案，企圖以此
    解脫上訴人連環砲似的逼問；另伊手機中與業者乙○之微信
    對話紀錄，係上訴人擅自拿伊之手機與他人傳訊，並非出自
    伊之意思表示，均不足以證明伊有性交易之事等語，資為抗
    辯。並答辯聲明：上訴駁回。
三、得心證之理由：
㈠、上訴人主張被上訴人於109年8月7日凌晨，於大陸地區以人民
    幣3,000元與甲○為性交易而為性交行為，侵害其基於配偶之
    身分法益之事實，據其提出兩造間之微信簡訊、視訊對話影
    片譯文，及被上訴人手機中與業者乙○間之微信對話訊息等
    為證（見原審司家調卷第55至95頁、97至99頁）。被上訴人
    固不否認上開對話內容之形式上真正，惟辯稱：伊是在上訴
    人不斷逼問行蹤下說出上訴人想聽的答案，並非真與他人有
    性交易之事實；另與業者乙○之對話是上訴人擅自拿伊手機
    傳送之訊息，非伊所為云云。而查：參諸兩造之對話內容，
    於109年8月7日凌晨1時許，被上訴人先傳送其與他人聚會飲
    酒之照片，嗣於同日凌晨2、3時許，上訴人傳送「還不回家
    」、「人呢」、「還不打給我幹嗎」、「你到底幹什麼」等
    訊息予被上訴人，惟均未見被上訴人回覆；被上訴人直至同
    日上午9時25分始回覆並表示伊在約凌晨2點半回到家，在計
    程車上睡著，伊是一個人坐車回家，脫衣服後就睡著等語；
    因上訴人不相信被上訴人之說詞，即詢問「你帶誰走」、「
    那你給我看你昨晚付計程車費用的截圖」、「發票呢」等語
    ；其後被上訴人在109年8月9日以再傳送訊息予被上訴人略
    以：「…早在回台灣前去年10月後我們倆就沒有任何房事，
    因為疫情我自己回來大陸，我的生活永遠都是工作、應酬、
    回家，假日不是去公司就是在家，幾個台幹再約我沒有跟同
    事出去走走逛逛過，永遠就是回到家拿另一隻手機開著視訊
    ，永遠回到家就是看電視打電動，這段時間下來我也會有需
    求想法，我選擇花錢解決生理需求，我不認為是對的行為，
    但為什麼選擇花錢而不是去談感情，這點我還分的出來，我
    相信妳不會認同，因為妳的想法中還是支配佔據的比較多…
    」、「我不想去解釋什麼，對你而言都是錯的…我也說花錢
    解決生理需求是錯的，我不認為這行為上我有什麼無辜的，
    所以你要生氣不開心我認為是合理的，所以我一直都沒有說
    什麼來辯解，因為就是錯了…」等語；其後上訴人說：「把
    轉給小姐錢的紀錄截圖給我，還有你什麼時候叫過陳（甲）
    ○這個小姐。把紀錄找給我」，被上訴人：「現金給沒轉帳
    」，上訴人說：「把媽媽桑的微信發我」…，被上訴人：「
    金錢交易就這樣，又不是在跟她談感情」等語；另兩造以視
    訊對話，上訴人問：「你8月7日凌晨帶回家上床的那個小姐
    叫什麼名字？」，被上訴人答：「甲○，那個時候在門口遇
    到」、「她要下班在門口遇到。她說怎麼一個人怎麼都沒有
    點她」；上訴人再問：「然後你就約她回家上床啊？」，被
    上訴人答：「對啊，那個時候就想著花錢解決嘛，又不談感
    情就花錢解決了事」；上訴人問：「3,000塊嗎（人民幣）
    你確定你有給她錢嗎？」、被上訴人答：「對」、「早上（
    離開我們家）」、「他們有分兩種，一種是2,500快餐、一
    種是3,000，人家待到早上我就是給3,000塊」等語（見原審
    司家調卷第55至95頁），則由上情可知，於109年8月7日凌
    晨，上訴人因被上訴人未即回覆其訊息，經其一再盤問，被
    上訴人始坦承其以3,000元人民幣將名為甲○之女子帶回其住
    處為性交易。被上訴人雖辯稱，其是因不堪上訴人疲勞轟炸
    ，給予上訴人想聽的答案，以解脫上訴人之逼問，方為上開
    回應，實際並未與與甲○有性行易云云。惟參諸被上訴人手
    機與業者乙○間之對話紀錄內容，自被上訴人手機傳送：「
    乙○你們家帶小姐開房怎麼算」，業者乙○答：你們自己談」
    ；被上訴人手機：「甲○收我3000這樣合理嗎」，業者乙○答
    ：「你問丙○，不是我的房」（見原審司家調卷第97頁）等
    語，被上訴人雖辯稱上揭與業者乙○之對話是上訴人拿伊手
    機與業者乙○對話，並非伊傳送等語，固據其提出兩造與被
    上訴人母親3人群組對話為證（見原審卷第103頁），然縱此
    情為真，惟如被上訴人未與甲○為性交易之事實，業者乙○豈
    會就上開「你們家帶小姐開房怎麼算」、「甲○收3000元這
    樣合理」等問題予以具體回應。益徵被上訴人於上開微信簡
    訊、視訊向上訴人坦承以人民幣3,000元之對價和甲○為性交
    易，應屬真實。又被上訴人既承認其以人民幣3,000元之代
    價為性交易係為解決生理需求，衡情應與甲○有性交行為，
    被上訴人否認與甲○有性交行為云云，洵無足採。
㈡、按因故意或過失，不法侵害他人之權利者，負損害賠償責任
    ；故意以背於善良風俗之方法，加損害於他人者亦同。又不
    法侵害他人之身體、健康、名譽、自由、信用、隱私、貞操
    ，或不法侵害其他人格法益而情節重大者，被害人雖非財產
    上之損害，亦得請求賠償相當之金額；前二項規定，於不法
    侵害他人基於父、母、子、女或配偶關係之身分法益而情節
    重大者，準用之，民法第184條第1項、第195條第1項前段、
    第3項定有明文。而婚姻係一夫一妻為營永久共同生活，並
    使雙方人格得以實現與發展之生活共同體；又婚姻係以夫妻
    之共同生活為其目的，配偶應互相協力保持其共同生活之圓
    滿安全及幸福，而為確保其共同生活之圓滿安全及幸福，夫
    妻應互負誠實之義務，如因配偶之一方行為不誠實，破壞共
    同生活之圓滿安全及幸福者，應認為違反因婚姻契約之義務
    而侵害他方之權利（最高法院55年台上字第2053號判決先例
    意旨參照）。此外，隨現代對婚姻定義及內容之轉變，配偶
    間雖互負誠實之義務，然其內涵不應僅著重在性、感情、精
    神、行為等親密關係之獨占性，仍應尊重相互為獨立自主之
    個體，並著重夫妻雙方是否為維持婚姻之和諧圓滿已盡相當
    協力及保持義務。因此，在審酌侵害配偶之身分法益是否情
    節重大，應考量侵害行為否顯然違背對婚姻之承諾，破壞對
    方對婚姻之維持及圓滿，而損及對方之感情與對婚姻之期待
    。查，被上訴人固於上開時、地與甲○為性交易行為，然觀
    之被上訴人上開微信訊息，其因新冠病毒疫情嚴重，隻身前
    往大陸地區工作，生活僅為工作及應酬，為解生理需求，方
    以人民幣3,000元之對價與甲○為性交易。則被上訴人應係為
    宣洩長期間心理及生理之壓抑而為偶然一次之性交易行為，
    且事後並選擇承認，亦試圖與上訴人溝通以彌補對婚姻所造
    成之破綻。從而審酌上情，應認被上訴人所為前揭性交易行
    為固背於婚姻中應負之忠誠義務，而有侵害上訴人基於配偶
    之身分法益之情事，然衡其情節尚非重大，而不符民法第19
    5條第3項準用第1項之規定，是以上訴人依據上開規定請求
    被上訴人應賠償其非財產上損害100萬元，即屬無據。
四、綜上所述，上訴人依民法第184條第1項、第195條第1項前段
    、第3項之規定，請求被上訴人應給付100萬元，及自起訴狀
    繕本送達翌日起至清償日止按年息百分之5計算之利息，為
    無理由，應予駁回。從而原審所為上訴人敗訴之判決，並無
    不合。上訴論旨指摘原判決不當，求予廢棄改判，為無理由
    ，應駁回其上訴。
五、本件事證已臻明確，兩造其餘之攻擊或防禦方法及所用之證
    據，經本院斟酌後，認為均不足以影響本判決之結果，爰不
    逐一論列，附此敘明。
六、據上論結，本件上訴為無理由，爰判決如主文。
中　　華　　民　　國　　111 　年　　5 　　月　　31　　日
　　　　　　　民事第五庭　　審判長法　官　游文科
　　　　　　　　　　　　　　　　　法　官　楊珮瑛
　　　　　　　　　　　　　　　　　法　官　李慧瑜
正本係照原本作成。
不得上訴。
　　　　　　　　　　　　　　　　　書記官　黃粟儀
　　　　　　　　　　　　　　　　　
中　　華　　民　　國　　111 　年　　5 　　月　　31　　日